【裁判字號】    98,訴,2053
【裁判日期】    980630
【裁判案由】    毒品危害防制條例
【裁判全文】
臺灣板橋地方法院刑事判決              98年度訴字第2053號
公  訴  人  臺灣板橋地方法院檢察署檢察官
被      告  甲○○
                    （現於臺灣臺北監獄臺北分監執行中）
上列被告因違反毒品危害防制條例案件，經檢察官提起公訴（98
年度毒偵字第1886號），因其於準備程序中就被訴事實為有罪之
陳述，經本院合議庭裁定由受命法官獨任進行簡式審判程序，判
決如下：
    主  文
甲○○施用第一級毒品，累犯，處有期徒刑捌月。扣案之海洛因
壹包（驗餘淨重零點零零伍肆公克）沒收銷燬之；又施用第二級
毒品，累犯，處有期徒刑伍月。扣案之安非他命壹包（驗餘淨重
肆點壹柒零玖公克）沒收銷燬之；應執行有期徒刑拾壹月。扣案
之海洛因壹包（驗餘淨重零點零零伍肆公克）及安非他命壹包（
驗餘淨重肆點壹柒零玖公克）均沒收銷燬之。
    事  實
一、甲○○前於民國93年間因施用毒品案件，經臺灣臺北地方法
    院（下稱北院）以93年度毒聲字第8332號裁定送觀察、勒戒
    後，認無繼續施用毒品之傾向，於93年12月14日釋放，並經
    臺灣臺北地方法院檢察署檢察官以93年度毒偵字第1693號、
    第2298號為不起訴處分確定；又於前開觀察、勒戒執行完畢
    釋放後，五年內之94間因施用毒品案件，經本院以94年度簡
    字第2935號判決判處有期徒刑5 月確定，於95年9 月27日縮
    刑期滿執行完畢；另於94年間分別因持有毒品、施用毒品案
    件，經北院以95年度易更一字第7 號、訴字第1537號判決各
    判處有期徒刑4 月、1 年4 月確定；再於95年間因施用毒品
    案件，經北院以95年度易字第523 號判決判處有期徒刑6 月
    確定；嗣上開三罪經減刑各減為有期徒刑2 月、8 月、3 月
    ，應執行有期徒刑1 年確定；復於96年間因施用毒品案件，
    經本院以9 6 年度訴字第1270號判決各判處有期徒刑8 月、
    6 月確定，嗣經減刑各減為有期徒刑4 月、3 月，應執行有
    期徒刑6 月確定，而上開二應執行刑經接續執行後，於97年
    5 月21日執行完畢。詎其仍不知悔改，於98年3 月1 日凌晨
    2 、3 時許，在臺北縣中和市○○路58巷16號4 樓住處內，
    以將第一級毒品海洛因摻入香煙內點火吸用之方式，施用海
    洛因1 次；又另行起意，於同日20時許，在上址住處內，將
    第二級毒品安非他命置於玻璃球內，點火燒烤後，再吸用所
    冒出之霧化氣體，以此方式施用安非他命一次。嗣於同日23
    時30分許，為警在臺北縣中和市○○路733 號前查獲，並扣
    得其所有之海洛因1 包（查獲時毛重約0.15公克，淨重約0.
    05公克，經送驗後始知實際毛重0.196 公克，淨重0.006 公
    克，取樣0.0006公克鑑驗，驗餘淨重0.0054公克檢還）及安
    非他命1 包（查獲時毛重約4.55公克，淨重約4.25公克，經
    送驗後始知實際毛重4.55 6公克，淨重4.171 公克，取樣0.
    0001公克鑑驗，驗餘淨重4. 1709 公克檢還）。
二、案經臺北縣政府警察局中和分局報請臺灣板橋地方法院檢察
    署檢察官偵查起訴。
    理  由
一、上揭事實，業據被告甲○○於偵審中坦承不諱，並有其所有
    之海洛因及安非他命各1 包扣案可資佐證，而此海洛因、安
    非他命送請交通部民用航空局醫務中心鑑驗結果，確為毒品
    海洛因、安非他命，且其實際毛重各為0.196 公克、4.556
    公克，淨重各為0.006 公克、4.171 公克，分別取樣0.0006
    公克、0.0001公克鑑驗，驗餘淨重分別為0.0054公克、4.17
    09公克檢還，此有該中心毒品鑑定書1 件附卷可稽；又其於
    98年3 月1 日為警查獲所採集之尿液檢體，經送請台灣檢驗
    科技股份有限公司檢驗之結果，確有海洛因、安非他命代謝
    物陽性反應，有該公司出具之濫用藥物檢驗報告1 件在卷可
    稽；又被告前於93年間因施用毒品案件，經北院以93年度毒
    聲字第8332號裁定送觀察、勒戒後，認無繼續施用毒品之傾
    向，於93年12月14日釋放，並經臺灣臺北地方法院檢察署檢
    察官以93年度毒偵字第1693號、第2298號為不起訴處分確定
    ；又於前開觀察、勒戒執行完畢釋放後，五年內之94間因施
    用毒品案件，經本院以94年度簡字第2935號判決判處有期徒
    刑5 月確定，此有臺灣高等法院被告前案紀錄表1 份附卷可
    稽，足見被告前已於觀察、勒戒執行完畢釋放後，5 年內復
    因施用毒品案件，經法院判處徒刑確定，始再犯本案施用第
    一、二級毒品犯行，已非毒品危害防制條例第20、23條所定
    之「初犯」或「5 年後再犯」之情形。罪證明確，被告犯行
    洵堪認定。
二、按毒品危害防制條例分別將海洛因、安非他命列為第一、二
    級毒品管制，不得非法製造、運輸、販賣、轉讓、施用或持
    有，被告違反此項規定，施用第一級毒品海洛因及第二級毒
    品安非他命之行為，核係觸犯同條例第10條第1 項之施用第
    一級毒品罪及同條第2 項之施用第二級毒品罪。又被告持有
    海洛因及安非他命之低度行為，應為其施用之高度行為所吸
    收，均不另論罪。末查：被告前於94間因施用毒品案件，經
    本院以94年度簡字第2935號判決判處有期徒刑5 月確定，於
    9 5 年9 月27日縮刑期滿執行完畢；另於94年間分別因持有
    毒品、施用毒品案件，經北院以95年度易更一字第7 號、訴
    字第1537號判決各判處有期徒刑4 月、1 年4 月確定；再於
    95年間因施用毒品案件，經北院以95年度易字第523 號判決
    判處有期徒刑6 月確定；嗣上開三罪經減刑各減為有期徒刑
    2 月、8 月、3 月，應執行有期徒刑1 年確定；復於96年間
    因施用毒品案件，經本院以9 6 年度訴字第1270號判決各判
    處有期徒刑8 月、6 月確定，嗣經減刑各減為有期徒刑4 月
    、3 月，應執行有期徒刑6 月確定，而上開二應執行刑經接
    續執行後，於97 年5月21日執行完畢，此有臺灣高等法院被
    告前案紀錄表在卷足憑，其受有期徒刑執行完畢後，5 年以
    內故意再犯本件有期徒刑以上之二罪，均為累犯，皆應依刑
    法第47條第1 項規定加重其刑。另被告所犯上開二罪，犯意
    各別，行為互殊，應分論併罰。爰審酌被告之品行、智識程
    度、施用海洛因、安非他命戕害身心、對社會治安可能之危
    害程度甚鉅，及被告前已數次因施用毒品案件經送觀察、勒
    戒，及經法院判刑確定，猶不思戒除惡習，仍一再施用毒品
    ，洵不足取，以及被告犯罪後坦承犯行等一切情狀，各量處
    如主文所示之刑，以示懲儆，並依刑法第51條第5 款規定定
    其應執行之刑。另前開扣案之海洛因1 包（驗餘淨重0.0054
    公克）及安非他命1 包（驗餘淨重4.1709公克），係查獲之
    毒品，爰均依毒品危害防制條例第18條第1 項前段規定，不
    問屬於犯人與否，均沒收銷燬之。
據上論斷，應依刑事訴訟法第273 條之1 第1 項、第299 條第1
項前段，毒品危害防制條例第10條第1 項、第2 項、第18條第1
項前段，刑法第11條前段、第47條第1 項、第51條第5 款，判決
如主文。
本案經檢察官賴建如到庭執行職務。
中    華    民    國    98    年    6     月    30    日
                    刑事第二庭  法  官  趙義德
以上正本證明與原本無異。
如對本判決不服，應於送達後10日內，向本院提出上訴狀。（應
抄附繕本）。
                                書記官  謝嘉玲
中    華    民    國    98    年    7     月    2     日
附錄本案論罪科刑法條全文：
毒品危害防制條例第10條：
施用第一級毒品者，處6月以上5年以下有期徒刑。
施用第二級毒品者，處3年以下有期徒刑。


司法院資訊處製作；財團法人民間司法改革基金會備份。
